臺灣高雄地方法院刑事判決　　　　　　　96年度訴字第4186號
聲　請　人　臺灣高雄地方法院檢察署檢察官
被　　　告　甲○○
上列被告因違反著作權法案件，經檢察官提起公訴（96年度偵字
第24782 號），嗣因被告於準備程序中就被訴事實為有罪之陳述
，經詢問檢察官、被告意見後，合議庭乃裁定由受命法官獨任改
行簡式審判程序判決如下：
    主  文
甲○○意圖銷售而擅自以重製於光碟之方法侵害他人之著作財產
權，處有期徒刑拾月。緩刑參年。扣案如附表所示之盜版光碟壹
仟陸佰伍拾貳片、電腦主機壹臺、燒錄器壹台、棉套肆包、信封
壹包、空白光碟壹佰伍拾片，均沒收。
    事  實
一、甲○○明知如附表所示之影音光碟，分別係普威爾國際股份
    有限公司（下稱普威爾公司）、木棉花國際股份有限公司（
    下稱木棉花公司）、群英社國際股份有限公司（下稱群英社
    公司）等公司享有著作財產權之視聽著作，非經著作財產權
    人同意或授權，不得重製、散布，竟基於非法意圖銷售而重
    製及散布予不特定人以營利之犯意，先於不詳時間，以交換
    或以不詳代價自網路上向不知名之人購入未經授權重製之盜
    版影音光碟後，自民國95年10月間某日起，在其位於高雄市
    小港區○○街52之4 號住處，以其所有之電腦燒錄器將未經
    授權重製之影音光碟燒錄至空白光碟片上而重製成如附表所
    示之盜版影音光碟，並向雅虎奇摩拍賣網站申請拍賣帳號「
    gravion123」，而以該帳號張貼以每片新台幣（下同）70元
    至100 元不等之價格販賣如附表所示盜版影音光碟之訊息，
    而將盜版光碟出售予不特定人，並提供其申請之gravion123
    @yahoo.com.tw 電子郵件信箱及中國信託商業銀行鳳山分行
    帳戶（帳號：000000000000號）作為供買家聯絡及支付價金
    之用，迨購買人匯款入上開帳戶後，甲○○再將所重製之光
    碟片以棉套及信封包裝後寄予購買人，以此方式散布如附表
    所示侵害著作財產權之重製光碟，而侵害上開著作品之著作
    財產權。嗣為警於96年5 月22日持搜索票在上址住處內查獲
    ，並扣得電腦主機1 台、燒錄器1 台、盜版之影音光碟1652
    片、空白光碟片150 片、棉套4 包及信封1 包等物。
二、案經普威爾公司、木棉花公司及群英社公司訴由內政部警政
    署保安警察第二總隊第一大隊第三中隊報告臺灣高雄地方法
    院檢察署檢察官偵查起訴。
    理  由
一、本件被告甲○○所犯為死刑、無期徒刑、最輕本刑為3 年以
    上有期徒刑以外之罪，其於準備程序進行中，就被訴事實為
    有罪之陳述，經受命法官告知簡式審判程序之旨，並聽取當
    事人之意見後，本院合議庭裁定由受命法官獨任進行簡式審
    判程序，合先敘明。
二、訊據被告對於上開犯罪事實坦承不諱，核與告訴代理人丁○
    ○、丙○○及乙○○於警詢指述相符，復有普威爾公司、木
    棉花公司及群英社公司提出之查扣清單、授權書、營利事業
    登記證、錄影節目審查合格證明書、公證書、原產地證明，
    及搜索扣押筆錄、扣押物品目錄表、照片8 張、奇摩拍賣網
    站帳號grav ion123 號網頁畫面、刊登資料、帳號使用者資
    料、被告於中國信託商業銀行開戶資料，並有扣案電腦主機
    1 台、燒錄機1 台、空白光碟150 片、附表盜版光碟1652片
    、棉套4 包及信封1 包為證。足認被告之自白與事實相符，
    犯行堪予認定，應予依法論科。
三、核被告所為，係犯著作權法第91條第3 項之意圖銷售而擅自
    以重製光碟之方法侵害他人之著作財產權罪、同法第91條之
    1 第3 項明知係侵害著作財產權之光碟而散布罪。被告重製
    侵害他人著作財產權之光碟後散布之，其散布行為為重製之
    高度行為所吸收，不另論罪（最高法院84年度台上字第4062
    號判決參照）。又刑事法若干犯罪行為態樣，本質上原具有
    反覆、延續實行之特徵，立法時既予特別歸類，定為犯罪構
    成要件之行為要素，則行為人基於概括之犯意，在密切接近
    之一定時、地持續實行之複次行為，倘依社會通念，於客觀
    上認為符合一個反覆、延續性之行為觀念者，於刑法評價上
    ，即應僅成立一罪，俾免有重複評價、刑度超過罪責與不法
    內涵之疑慮；學理上所稱「集合犯」之職業性、營業性或收
    集性等具有重複特質之犯罪均屬之，例如經營、從事業務、
    收集、販賣、製造、散布等行為概念者是（最高法院95年度
    台上字第1079號判決參照）。本件被告多次意圖銷售擅自以
    重製光碟之方式侵害他人著作財產權行為，係在密集期間內
    以相同之方式持續進行，未曾間斷，即具有反覆、延續實行
    之特徵，從而在行為概念上，縱有多次反覆為之之舉措，仍
    應評價認係包括一罪之集合犯，論以一著作權法第91條第3
    項之意圖銷售而擅自以重製光碟之方法侵害他人之著作財產
    權罪。被告以單一之反覆燒錄於光碟之重製行為，侵害數著
    作財產權，為想像競合犯，應依刑法第55條之規定，從一重
    之意圖銷售而擅自以重製於光碟之方法侵害他人之著作財產
    權罪處斷。爰審酌被告欠缺尊重他人智慧財產權之觀念，為
    貪圖小利，反覆多次非法重製及散布盜版光碟，所重製、散
    布盜版光碟片數量非微、期間非短，行為實屬不該，然念其
    前無任何犯罪前科，有臺灣高等法院被告前案紀錄表可參，
    素行良好，又犯後坦承犯行，態度尚佳，且已與告訴人木棉
    花、普威爾及群英社公司均達成和解，並給付全部賠償，有
    和解契約書3 紙在卷可稽，告訴人等復均具狀表達宥恕等一
    切情狀，量處如主文所示之刑。又本件被告犯罪時間延續至
    96年5 月22日為警查獲，並非在96年4 月24日之前所犯，核
    無中華民國96年罪犯減刑條例之適用，附此敘明。又被告未
    曾受有期徒刑以上刑之宣告，此有臺灣高等法院被告前案紀
    錄表在卷可稽，其事後既坦承犯行，深具悔意，復已均與告
    訴人等達成和解，並賠償其所受損害，告訴人亦請求給予被
    告自新機會，經本次科刑教訓，應能知所警惕而無再犯之虞
    ，本院認其所受刑之宣告以暫不執行為適當，併宣告緩刑3
    年，以啟自新。又扣案如附表所示之盜版光碟1562片、電腦
    主機1 台、燒錄器1 台、棉套4 包及信封1 包，均係被告犯
    著作權法第91條第3 項、第2 項之罪所用之物，業據其供承
    在卷，應依著作權法第98條但書規定宣告沒收。至扣案空白
    DVD 光碟片150 片，則為被告所有預備供違反著作權法所用
    之物，亦為被告自承屬實，應依刑法第38條第1 項第2 款規
    定，予以宣告沒收。
據上論斷，應依刑事訴訟法第299 條第1 項前段、第273 條之1
第1 項，著作權法第91條第3 項、第2 項、第91條之1 第3 項、
第2 項、第98條但書，刑法第11條、第55條、第38條第1 項第2
款、第74條第1 項第1 款，判決如主文。
本案經檢察官郭騰月到庭執行職務。
中　　華　　民　　國　　96　　年　　11　　月　　16　　日
                  刑事第一庭    法　官  王淑惠
以上正本證明與原本無異。
如不服本判決，應於判決送達後10日內，向本院提出上訴狀。
中　　華　　民　　國　　96　　年　　11　　月　　16　　日
                                書記官  郭素蓉
附錄法條
著作權法第91條
擅自以重製之方法侵害他人之著作財產權者，處 3 年以下有期徒
刑、拘役，或科或併科新臺幣 75 萬元以下罰金。
意圖銷售或出租而擅自以重製之方法侵害他人之著作財產權者，
處6 月以上五年以下有期徒刑，得併科新臺幣20萬元以上2 百萬
元以下罰金。
以重製於光碟之方法犯前項之罪者，處 6 月以上 5 年以下有期
徒刑，得併科新臺幣 50 萬元以上 5 百萬元以下罰金。
著作僅供個人參考或合理使用者，不構成著作權侵害。
著作權法第91條之1
擅自以移轉所有權之方法散布著作原件或其重製物而侵害他人之
著作財產權者，處3 年以下有期徒刑、拘役，或科或併科新臺幣
五十萬元以下罰金。
明知係侵害著作財產權之重製物而散布或意圖散布而公開陳列或
持有者，處3 年以下有期徒刑，得併科新臺幣7 萬元以上75 萬
元以下罰金。
犯前項之罪，其重製物為光碟者，處 6 月以上 3 年以下有期徒
刑，得併科新臺幣20萬元以上2 百萬元以下罰金。但違反第87條
第4款 規定輸入之光碟，不在此限。
犯前二項之罪，經供出其物品來源，因而破獲者，得減輕其刑。
